臺灣高等法院臺中分院刑事判決　　　　　　　　　　九十年度上易字第二四三號
　　上　訴　人　乙○○
　　即　被　告
右上訴人因傷害等案件，不服臺灣彰化地方法院九十年度易字第二四二號中華民國九
十年九月六日第一審判決（起訴案號：臺灣彰化地方法院檢察署八十九年度偵字第五
五三五號），提起上訴，本院判決如左：
      主  文
原判決撤銷。
乙○○傷害人之身體，處拘役伍拾日，如易科罰金以參佰元折算壹日。
      事  實
本院認定之犯罪事實與原審判決書之記載相同，玆引用之。（如附件）
      理  由
一、引用原審判決書所記載之證據。又證人即承辦警員戊○○於本院審理時到庭結證
    稱：「現場查獲之玻璃碎片與被告車燈之顏色一樣」等語，益見上訴人即被告（
    以下簡稱為被告）乙○○應有開車撞擊告訴人丙○○機車之犯行。至證人丁○○
    證稱案發當時其與被告在被告之住處等語，核與事實不符，並不足取。均併此敘
    明。
二、核被告所為，係犯刑法第二百七十七條第一項之普通傷害罪及同法第三百五十四
    條之毀損罪。被告以一個傷害他人身體之目的，先後二次駕車撞擊告訴人丙○○
    ，係一個傷害行為之接續動作，為實質上一罪，僅成立一個傷害罪。被告以一個
    駕車撞擊行為，致告訴人受有背部挫傷之傷害，並致告訴人之機車後車燈損壞而
    效用全部喪失，係以一行為觸犯數罪名，為想像競合犯，應從一重之傷害罪論處
    。公訴人認二罪係具有方法結果之牽連關係，容有誤會。原審予以論罪科刑，固
    非無見，惟查刑法第四十一條易科罰金之規定，業經總統於九十年一月十日公布
    修正為凡犯最重本刑為五年以下有期徒刑之罪，而受六月以下有期徒刑或拘役之
    宣告，因身體、教育、職業、家庭之關係或其他正當理由，執行顯有困難者，得
    以一元以上三元以下折算一日易科罰金，並自同年月十二日起生效，比較新舊法
    律，以修正後之規定對被告較為有利，依刑法第二條第一項前段之規定自應適用
    修正後刑法第四十一條第一項前段之規定定其易科罰金之折算標準，原審漏未予
    以比較說明，已有未合。次查原判決論結欄關於刑法第四十一條第一項部分，漏
    引前段，亦有可議。被告上訴意旨仍執前詞否認犯罪，雖無理由，但原判決既有
    上述可議之處，應由本院將原判決予以撤銷改判。爰審酌被告以汽車撞擊告訴人
    ，惡性非輕及其犯罪之動機、目的、手段、所生損害及犯後迄今尚未與告訴人達
    成和解等一切情狀，量處如主文第二項所示之刑，並諭知易科罰金之折算標準，
    以資懲儆。
三、據上論斷，應依刑事訴訟法第三百六十九條第一項前段、第三百七十三條、第三
    百六十四條、第二百九十九條第一項前段、刑法第二條第一項前段、第二百七十
    七條第一項、第三百五十四條、第五十五條、第四十一條第一項前段，罰金罰鍰
    提高標準條例第一條前段、第二條判決如主文。
本案經檢察官甲○○到庭執行職務。
中      華      民      國      九十一   年       一      月   二十二   日
                                    臺灣高等法院臺中分院刑事第八庭
                                          審判長法  官  羅  得  村
                                                法  官  陳  毓  秀
                                                法  官  劉  榮  服
右正本證明與原本無異。
不得上訴。
                                                書記官  陳  俞  豪
中      華      民      國      九十一   年    一      月    二十三  日
附錄論罪條文：
刑法第二百七十七條
傷害人之身體或健康者，處三年以下有期徒刑，拘役或一千元以下罰金。
犯前項之罪，因而致人於死者，處無期徒刑或七年以上有期徒刑，致重傷者，處三年
以上，十年以下有期徒刑。
刑法第三百五十四條
毀棄、損壞前二條以外之他人之物或致令不堪用，足以生損害於公眾或他人者，處二
年以下有期徒刑、拘役或五百元以下罰金。
                                                                        Ｉ
